臺灣高雄地方法院民事裁定
109年度消債清字第110號
聲  請  人  吳進琪  
0000000000000000

0000000000000000

0000000000000000

上列當事人因消費者債務清理事件聲請清算，本院裁定如下：
    主  文
聲請人吳進琪自中華民國一百零九年十月二十八日下午四時起開
始清算程序。
命司法事務官進行本件清算程序。
    理  由
一、聲請意旨略以：伊無力清償債務，曾依消費者債務清理條例
    向高雄市三民區調解委員會聲請調解但不成立，爰於民國10
    9年5月7日具狀聲請清算等語。
二、按債務人不能清償債務或有不能清償之虞者，得依本條例所
    定更生或清算程序，清理其債務；債務人對於金融機構負債
    務者，在聲請更生或清算前，應向最大債權金融機構請求協
    商債務清償方案，或向其住、居所地之法院或鄉、鎮、市、
    區調解委員會聲請債務清理之調解；自債務人提出協商請求
    之翌日起逾30日不開始協商，或自開始協商之翌日起逾90日
    協商不成立，債務人得逕向法院聲請更生或清算；債務人於
    法院裁定開始更生程序或許可和解或宣告破產前，得向法院
    聲請清算；法院開始清算程序之裁定，應載明其年、月、日
    、時，並即時發生效力；法院裁定開始更生或清算程序後，
    得命司法事務官進行更生或清算程序；必要時，得選任律師
    、會計師或其他適當之自然人或法人1人為監督人或管理人
    ，消費者債務清理條例（下稱消債條例）第3條、第151條第
    1項、第153條、第80條前段、第83條第1項、第16條第1項分
    別定有明文。
三、經查：
  ㈠聲請人所述，業經本院核閱高雄市三民區公所調解不成立證
    明書（卷第12頁）無訛，是以依消費者債務清理條例施行細
    則第44條之3規定，聲請人於前置協商不成立後聲請清算，
    應屬合法。
  ㈡次查，聲請人於106年至108年度申報所得均為新臺幣（下同
    ）0元，然其自陳向本院聲請清算前2年內有打零工之薪資所
    得約600,000元，名下無財產，勞工保險投保於高雄市餐飲
    業職業工會，其為被保險人之宏泰人壽1張保單、新光人壽1
    張保單、遠雄人壽1張保單及南山人壽2張保單，要保人均為
    配偶何孟秋。又聲請人自陳以打零工為業，工作內容有雜工
    、業務、理貨等，雇主為陳正彬，薪資領現，切結每月收入
    為20,000元，未領取社會局補助等情，有財產及收入狀況說
    明書（卷第5至6頁）、財政部高雄國稅局106年至108年度綜
    合所得稅各類所得資料清單及總歸戶財產查詢清單（卷第13
    頁、第29至30頁、第82頁）、存摺（卷第14至19頁）、商業
    保險投保資料查詢結果表（卷第27至28頁）、勞工保險被保
    險人投保資料表（卷第31頁）、收入切結書（卷第32頁、第
    89頁、第170頁）、戶籍謄本（卷第36頁）、財團法人金融
    聯合徵信中心前置協商專用債權人清冊（卷第39至40頁）、
    信用報告（卷第42至43頁）、宏泰人壽保險股份有限公司陳
    報狀（卷第70至71頁）、新光人壽保險股份有限公司陳報狀
    （卷第73至74頁）、遠雄人壽保險股份有限公司書函（卷第
    75至76頁）、臺南市政府社會局函（卷第77頁）、南山人壽
    保險股份有限公司函（卷第90至92頁）、債權人清冊（卷第
    168至169頁）在卷可參。本院審酌上情，認為核算聲請人目
    前償債能力之基礎以其於財產及收入狀況說明書填載聲請清
    算前2年內之打零工薪資所得約600,000元，即平均每月25,0
    00元（計算式：600,000÷24＝25,000）為基準。
  ㈢關於聲請人個人日常必要支出部分，按債務人必要生活費用
    ，以最近1年衛生福利部或直轄市政府所公告當地區每人每
    月最低生活費1.2倍定之，消債條例第64條之2第1項定有明
    文。查衛福部社會司所公告109年度高雄市最低生活費為13,
    099元，其1.2倍為15,719元，又該最低生活費用之標準，係
    照當地最近1年平均每人消費支出60％訂定，依其基準之家庭
    收支調查報告調查表格式所示有關經常性支出之調查項目，
    包括利息支出、食品、衣著、房租及水費、電費、醫療保健
    、交通、娛樂、教育等，已涵蓋聲請人所陳報之支出項目；
    因聲請人自陳與配偶何孟秋及2名子女同住於配偶婚前購置
    之房屋，無房貸等語（卷第80頁，併參卷第151至157頁，高
    雄三民地政事務所函覆土地及建物登記第一類謄本及異動索
    引），故於計算聲請人個人每月必要生活費時，即應自前開
    已包括聲請人居住費用在內，扣除相當於房租支出所佔比例
    約24.36%，避免重複計列費用，則扣除居住費用後，聲請人
    每月必要生活費為11,890元【計算式：15,719－（15,719×24
    .36%）＝11,890】。
  ㈣至扶養費支出部分，聲請人主張扶養2名未成年子女，每月扶
    養費各5,000元。經查，聲請人與配偶何孟秋育有之長子吳○
    寰係94年10月生，107年及108年度申報所得各為0元、1,770
    元（玉山銀行利息所得），次子吳○宇係97年11月生，107年
    及108年度申報所得均為0元，2名子女名下均無財產、均未
    領取社會局補助等情，有戶籍謄本、所得資料及財產查詢清
    單、註冊費繳費收據在卷可憑（卷第34至35頁、第63至68頁
    、第81頁、第83至88頁）。本院復依職權調閱聲請人配偶何
    孟秋之稅務電子閘門財產所得調件明細表及勞保局電子閘門
    投保紀錄，其名下有位於三民區之1房2地（即聲請人之戶籍
    地址）、仁武區之1房3地（仁武房地現值共5,847,149元）
    及2部汽車，勞工保險投保於聖安診所，並擔任極亮鎂節能
    光電有限公司及亮美集照明有限公司負責人（見卷第177至1
    78頁，出資額各為5,500,000元及1,000,000元），107年及1
    08年度申報所得各為438,756元、1,341,294元（其中股利憑
    單10筆合計1,075,294元、餘為聖安診所薪資所得），堪認
    何孟秋財力頗佳，衡情2名子女之扶養費主要由其等生父何
    孟秋負擔，在聲請人現背負龐大債務之情形下，本院認其子
    女無受聲請人扶養必要，所提列每月支出子女扶養費部分應
    予以剔除。
  ㈤綜上所述，以聲請人現每月收入25,000元為其償債能力基準
    ，扣除個人必要生活費11,890元後，餘13,110元，而聲請人
    目前負債總額為267,453,346元（參卷第112頁以下各債權人
    陳報狀，包含：玉山銀行、第一銀行、聯邦銀行、國泰世華
    銀行、中國信託銀行、富邦資產公司、中華開發資產公司，
    另有合作金庫銀行未回覆債權額），以聲請人每月所餘按月
    攤還結果，需約1,700年（計算式：267,453,346÷13,110÷12
    ≒1,700.1）始能清償完畢，堪認聲請人確有不能清償債務之
    情事，則聲請人向本院聲請清算，應予准許，爰命司法事務
    官進行本件清算程序。
四、依消債條例第11條第1項、第83條第1項、第16條第1項，裁
    定如主文。
中　　華　　民　　國　　109 　年　　10　　月　　28　　日
                  民事庭　法　官　  賴寶合
以上正本係照原本作成。
本裁定不得抗告。
中　　華　　民　　國　　109 　年　　10　　月　　28　　日
                          書記官    胡美儀